【裁判字號】    98,易,340
【裁判日期】    980227
【裁判案由】    竊盜
【裁判全文】
臺灣臺中地方法院刑事判決               98年度易字第340號
公  訴  人  臺灣臺中地方法院檢察署檢察官
被      告  甲○○
                      19號7.
上列被告因竊盜案件，經檢察官提起公訴（97年度偵字第28851
號），本院判決如下：
    主    文
甲○○共同犯竊盜罪共貳罪，各處有期徒刑貳月。如易科罰金，
以新台幣壹仟元折算壹日。應執行有期徒刑參月，如易科罰金，
以新台幣壹仟元折算壹日。
    事 實
一、甲○○曾因竊盜案件，經本院判處有期徒刑3月確定，於民
    國84年6月23日執行完畢，又於94年間因竊盜案件，經本院
    以94年度中簡字第2784號，判處拘役59日，於94年11月28日
    易科罰金執行完畢，再於97年間因竊盜案件，經本院以94年
    度中簡字第3536號判處罰金新台幣6000元，於98年1月5日執
    行完畢（不構成累犯），仍不知悔改；竟與不詳姓名之成年
    人基於共同意圖為自己不法之所有之犯意聯絡，於97年11月
    17日上午10時30分許，在臺中市南屯區南興巷之南屯市場內
    之攤位，先以緊貼丁○○○之身旁佯裝挑選攤位之貨品，趁
    丁○○○疏於注意之際，將手伸進丁○○○所提大皮包內，
    竊取其內有健保卡、手機1支、居留證1張、現金2000元之小
    皮包得手後，將該竊得之皮包迅速交予該不詳姓名之成年人
    。又於同時段，又前往該市場另一攤位上，依附在丙○○身
    旁後方，佯裝挑選攤位之貨品，趁丙○○疏於注意之際，將
    手伸進丙○○後褲袋內，竊取其所有現金新台幣1萬4千元得
    手後，將該竊得之款項迅速交予該不詳姓名之成年人，嗣為
    丙○○發現抓住其手，而查知上情，報警處理。
二、案經台中市警察局第肆分局報請臺灣臺中地方法院檢察署檢
    察官偵查起訴。
    理    由
一、按被告以外之人於審判外之言詞或書面陳述，除法律有規定
    者外，不得作為證據。被告以外之人於審判外之陳述，雖不
    符刑事訴訟法第159條之1至4之規定，而經當事人於審判程
    序同意作為證據，法院審酌該言詞陳述或書面陳述作成時之
    情況，認為適當者，亦得為證據。刑事訴訟法第159條第1項
    、第159條之5第1項分別定有明文。被害人丙○○及丁○○○於司法警察詢問時之供述，屬被告以外之人在審判外之言
    詞陳述，原不得作為證據，但經被告同意作為證據，本院審
    酌該言詞陳述作成之情況，認為適當，得為證據，合先敘明
    。
二、訊據被告固坦承於上揭時、地，至南屯市場購物等情不諱，
    惟否認有何竊盜犯行，辯稱：伊當天前往該市場吃素粥，後
    改稱是去逛街等云云。惟查，被告於上揭時、地，竊取被害
    人丙○○、丁○○○所有之上開財物之事實，業據被害人丙○○於司法警察詢問時供述指稱：「於97年11月17日上午10
    時30分許，在台中市南屯區南屯市場內買圍巾的時候，背後
    有二、三個人一直推擠我身體，且在我褲子左後方口袋邊感
    覺有人在摸，當下我的手機就響了，講了不到一分鐘就掛電
    話後，我就馬上要付圍巾的錢，拿錢時就發現放在褲子左後
    方現金2萬元，被偷了現金1萬4千元，只剩下6千元。」「警
    方有調監視器畫面，證實甲○○當時正站在我的左後方一直
    刻意推擠我並乘機竊取我的財物，所以我確定是甲○○偷我
    的錢。」而被害人丁○○○亦於司法警察詢問時供述指稱：
    「當我在南屯市場蹲下來試穿鞋子時，我就把黑白色皮包放
    在銀色包包內，當我要付錢時，發現放在銀色包包內黑白色
    皮包被偷了，我轉頭看就看到甲○○在我左側，加上又有一
    名被害人丙○○指稱甲○○偷錢，所以我認黑白色皮包是被
    甲○○所偷。」於本院審理亦為相同之供述，並有當時被告
    在被害人丙○○後方推擠之監視光碟翻拍照片在卷可佐；以
    該監視畫面翻拍照片觀之，被告與被害人丙○○一同在攤位
    上挑選圍巾時，被告旁邊仍有極大之空間，足夠被告站立在
    攤位前挑選，然未站立在便利位置挑選物品，卻緊貼被害人
    丙○○背後選購物品，顯於常情有所背離，復參以被告居住
    在台中市○區○○里○○路○段207巷17之19號7樓，竟捨近
    求遠，前往離居住處甚遠之南屯市場消費，亦有違常情，本
    院認為被告空言否認未行竊被害人之財物，自屬卸責之詞，
    甚難採信。綜上，本件事證明確，被告犯行，堪以認定。
三、核被告所為，係犯刑法第320條第1項竊盜罪共二罪，被告與
    不詳姓名之成年人就上開竊盜之犯行，互有犯意聯絡及行為
    分擔，應論以共同正犯。被告所犯上揭普通竊盜二罪，犯意
    各別，應予分論併罰。爰審酌被告具有工作能力，僅因一已
    貪念，即起竊盜犯意，竊取被害人之財物，暨犯後否認犯行
    等一切情狀，量處如主文所示之刑，併宣告如易科罰金之折
    算標準。至實行公訴檢察官就本件被告犯行具體請求本院量
    處有期徒刑4月一情，本院經審酌上情，及被害人所損失財
    物之價值，稍有過重，併此敘明。
據上論斷，應依刑事訴訟法第284條之1、第299條第1項前段，刑
法第28條、第320條第1項、第41條第1項前段、刑法施行法第1條
之1，判決如主文。
本案經檢察官乙○○到庭執行職務
中    華    民    國    98    年    2     月    27    日
                  刑事第十二庭  法  官  劉邦繡
以上正本證明與原本無異。
如不服本判決應於收受判決後10日內向本院提出上訴書狀，並應
敘述具體理由；其未敘述上訴理由者，應於上訴期間屆滿後20日
內向本院補提理由書（均須按他造當事人之人數附繕本）「切勿
逕送上級法院」。
                                書記官  何俞瑩
中    華    民    國    98    年    2     月    27    日
附錄論罪科刑法條
中華民國刑法第320條
（普通竊盜罪、竊佔罪）
意圖為自己或第三人不法之所有，而竊取他人之動產者，為竊盜
罪，處 5 年以下有期徒刑、拘役或 5 百元以下罰金。
意圖為自己或第三人不法之利益，而竊佔他人之不動產者，依前
項之規定處斷。
前二項之未遂犯罰之。


司法院資訊處製作；財團法人民間司法改革基金會備份。
